Minutes et répertoires du notaire Pierre Louis LAIDEGUIVE, janvier 1741 - décembre 1750 (étude XXIII)
Archives nationales
- Minutes de Pierre Louis LAIDEGUIVE, janvier 1741 - 2 avril 1784; MC/ET/XXIII/513 - MC/ET/XXIII/1458
  - Minutes. 1747, janvier - février, janvier - février 1747; MC/ET/XXIII/548
    - Contrat de mariage d'Antoine Gaspard Boucher d'Argis, 5 janvier 1747; MC/ET/XXIII/548
      Actes signalés par les lecteurs et correspondants du Minutier central des notaires de Paris, 2000-2011 (base de données migrée: voir contexte dans le Plan d’orientation général - Notaires de Paris, guides thématiques du Minutier).
      contrat de mariage; Boucher d'Argis, Antoine Gaspard (1708-1791)
    - Inventaire après décès de Marie-Angélique Bourry, épouse de Jean Darzac, maître cordonnier, rue Neuve-Saint-Merry, 10 janvier 1747; MC/ET/XXIII/548
      inventaire après décès; Neuve-Saint-Merri (rue); Bourry, Marie-Angélique; Darzac, Jean; cordonnier
    - Inventaire après décès de Pierre-Paul Genelin, suisse du duc de Mortemart, dans une chambre de l'hôtel de Mortemart, rue Saint-Guillaume, 12 janvier 1747; MC/ET/XXIII/548
      inventaire après décès; Saint-Guillaume (rue); Genelin, Pierre-Paul
    - (Villeneuve Mareuil) plan § Transaction passée entre Madame de Rivière et le marquis de Juigné pour délimiter les bornes de leurs terres situées .., 12 janvier 1747; MC/ET/XXIII/548
      accord
    - Inventaire après décès de Pierre-Joseph Dupuis, domestique de M. Renard de Rouffiac, receveur général des finances, rue de Condé, 24 janvier 1747; MC/ET/XXIII/548
      inventaire après décès; Condé (rue de); Dupuis, Pierre-Joseph; Renard de Rouffiac; trésorier payeur (Ancien Régime); employé de maison
    - Inventaire après décès de Françoise-Thérèse Gaubert, veuve de François-Pierre de La Forest d'Armaillé, baron de Craon, conseiller de grande chambre au parlement de Bretagne, rue Neuve-Saint-Etienne, 27 janvier 1747; MC/ET/XXIII/548
      inventaire après décès; Neuve-Saint-Etienne (rue); La Forest d'Armaillé, François-Pierre de (baron de Craon); Gaubert, Françoise-Thérèse
    - Inventaire après décès de Françoise-Marguerite Audibert, fille majeure, rue Saint-Séverin, 1er février 1747; MC/ET/XXIII/548
      inventaire après décès; Saint-Séverin (rue); Audibert, Françoise-Marguerite
    - Inventaire après décès de François Gloinec, prêtre, docteur en théologie, ancien chapelain de l'église de Paris, en la maison de Saint-François de Sales, rue du Puit-l'Hermite, 18 février 1747; MC/ET/XXIII/548
      inventaire après décès; Gloinec, François; prêtre; docteur d'université
    - Inventaire après décès de Marie-Anne Cornillier, épouse de Guillaume Desprez, rue Saint-Jacques et à Puteaux, 21 février 1747; MC/ET/XXIII/548
      inventaire après décès; Puteaux (Hauts-de-Seine); Saint-Jacques (rue); Cornillier, Marie-Anne; Desprez, Guillaume
    - GILLES (Adrien François) Joaillier Quai de l'Horloge § Délivrance de legs .., 25 février 1747; MC/ET/XXIII/548
      Gilles, Adrien François
    - Inventaire après décès de Catherine Crestien, veuve de Guy Nouet, secrétaire du roi près la cour du Parlement, rue Poultière, 27 février 1747; MC/ET/XXIII/548
      inventaire après décès; Crestien, Catherine; Nouet, Guy
    - Inventaire après décès de Jean-Nicolas Petitjean de Mentque, ancien conseiller reveceur général du taillon et gendarmerie de Bretagne, rue de la Mortellerie, 28 février 1747; MC/ET/XXIII/548
      inventaire après décès; Mortellerie (rue de la); Petitjean de Mentque, Jean-Nicolas
  - Minutes. 1747, mars, mars 1747; MC/ET/XXIII/549
    - Crepiat (Pierre) marchand tapissier rue de la Huchette § Certificat aux dires de .., 30 janvier 1741; MC/ET/XXIII/549
    - ROUSSEAU (Jean) Maître maçon entrepreneur de bâtiments; Rue Saint Julien le Pauvre § 2 Quittances .., 8 octobre 1745; MC/ET/XXIII/549
      quittance; Rousseau, Jean
    - Inventaire après décès de Pierre Billetou, avocat au Parlement, rue Bouttebrie, 1er mars 1747; MC/ET/XXIII/549
      inventaire après décès; Billetou, Pierre; avocat au parlement (Ancien Régime)
    - Inventaire après décès de Michel-Jean de Gouy, marquis d'Arcy, maître de camps de cavalerie, gouverneur de Béziers, rue Saint-Louis, 1er mars 1747; MC/ET/XXIII/549
      inventaire après décès; Saint-Louis (rue); Gouy, Michel-Jean de ( marquis d'Arcy); officier (armée)
    - GERBERT Horloger § pendule par ..; Inventaire après décès du marquis d'ARCY, 1er mars 1747; MC/ET/XXIII/549
    - VARIN Horloger § Montre par ..; Inventaire après décès de BILLETOU, 1er mars 1747; MC/ET/XXIII/549
    - (CHATEAU d') ARCY § Inventaire et description de tous les biens meubles meublant le .., 1er mars 1747; MC/ET/XXIII/549
  - Minutes. 1747, avril - mai, avril - mai 1747; MC/ET/XXIII/550
    - Inventaire après décès de Florent-Charles Garnier de Fleury, avocat en Parlement, rue du Figuier, 5 avril 1747; MC/ET/XXIII/550
      inventaire après décès; Figuier (rue du); Garnier de Fleury, Florent-Charles; avocat au parlement (Ancien Régime)
    - Donation faite à Jean-Michel Chevotet, architecte du roi en son académie., 24 avril 1747; MC/ET/XXIII/550
      donation; Chevotet, Jean-Michel (1698-1772); architecte
    - Constitution de rente concernant Pierre Jules Delespine, contrôleur des bâtiments du roi., 24 avril 1747; MC/ET/XXIII/550
      constitution de rente; Delespine, Pierre Jules (1756-1825); contrôleur général des bâtiments (Ancien Régime)
    - MARIAGE (Laurent Charles) Maître tapissier privilègie du roi Rue de la Harpe § Quittance .., 9 mai 1747; MC/ET/XXIII/550
      quittance; Mariage, Laurent Charles
    - LANDRY (Denis) graveur Rue Saint Jacques § Quittance .., 15 mai 1747; MC/ET/XXIII/550
      quittance; Landry, Denis
  - Minutes. 1747, juin, juin 1747; MC/ET/XXIII/551
    - Inventaire après décès de Luc Bachelier, rue Zacharie, 7 juin 1747; MC/ET/XXIII/551
      inventaire après décès; Zacharie (rue); Bachelier, Luc
    - Inventaire après décès de Luc BACHELIER, maître de danse, rue Zacharie, décédé le 19 mai 1747, dressé à la requête de Marie LEGRAND, sa veuve, et de ses enfants, en la présence du substitut du procureur du roi au Châtelet appelé pour l'absence de Luc Marie BACHELIER, maître à danser à Montceaux., 7 juin 1747; MC/ET/XXIII/551
      Tableaux, un violon et une basse.
      inventaire après décès; Zacharie (rue); Bachelier, Luc; Legrand, Marie; Bachelier, Luc Marie; danseur; enseignant; danseur; enseignant
    - BACHELIER (Jean Joseph) cizeleur bijoutier Rue de la Calandre § Inventaire après décès du jeu de .., 7 juin 1747; MC/ET/XXIII/551
      inventaire; Bachelier, Jean Joseph
    - THIPHAINE (Philippe) Marchand Tapissier Rue du Mouton § Mariage de .., 15 juin 1747; MC/ET/XXIII/551
      contrat de mariage; Thiphaine, Philippe
    - THIPHAINE (Pierre) Marchand Tapissier Rue de la Parcheminerie § Mariage de .., 15 juin 1747; MC/ET/XXIII/551
      contrat de mariage; Thiphaine, Pierre
    - PERRIN (François), Peintre, Rue des Carmes § Constitution viagère .., 21 juin 1747; MC/ET/XXIII/551
      Perrin, François
    - MARION (Pierre) Maître maçon entrepreneur de bâtiments Rue de la Haute Vannerie § Délibérations (des créanciers Mauriceau), 22 juin 1747; MC/ET/XXIII/551
      Marion, Pierre
    - THIPHAINE (Pierre) Marchand tapissier Rue de la Parcheminerie § Bail .., 27 juin 1747; MC/ET/XXIII/551
      bail; Thiphaine, Pierre
    - AUBERT (Didier) Graveur en bois Rue Saint-Jacques § Bail a loyer .., 29 juin 1747; MC/ET/XXIII/551
      bail; Aubert, Didier
  - Minutes. 1747, juillet, juillet 1747; MC/ET/XXIII/552
    - Inventaire après décès d'Andoche Gaveau, bourgeois de Paris, place Royale, 4 juillet 1747; MC/ET/XXIII/552
      inventaire après décès; Royale (place); Gaveau, Andoche
    - GAUTIER (Charles) Maître horloger cour du Palais paroisse de la Basse Chapelle. § Quittance donnée à ..; quittance des créanciers du Marquis de Melun, 13 juillet 1747; MC/ET/XXIII/552
      quittance; Gautier, Charles
    - DEVAUX (François) Maître Serrurier Rue de l'Ursini § Quittance donne a .. (quittances des créanciers du Marques de Melun, 13 juillet 1747; MC/ET/XXIII/552
      quittance; Devaux, François
    - GAZIER (Michel) Maître maçon Rue des Orties § quittance donnée à ..; quittance des créanciers du Marquis de Melun, 13 juillet 1747; MC/ET/XXIII/552
      quittance; Gazier, Michel
    - BONNEAU (Claude) Maître menuisier Rue Neuve Saint-Nicolas-des-Champs § Quittance donnée à .. Quittance des créanciers du Marquis de Melun, 13 juillet 1747; MC/ET/XXIII/552
      quittance; Bonneau, Claude
    - BONNEAU (Jean) Maître maçon entrepreneur des bâtiments Rue Berger § Convention désistement et main levée, 13 juillet 1747; MC/ET/XXIII/552
      Bonneau, Jean
    - Inventaire après décès de Marie Guérard de Romé, épouse de Charles-François Theroulde, docteur en médecine, rue Mazarine, 18 juillet 1747; MC/ET/XXIII/552
      inventaire après décès; Mazarine (rue); Guérard de Romé, Marie; Théroulde, Charles-François; docteur d'université
    - Quittances des créanciers du marquis de Melun dont Pierre Paul Merelle, peintre premier professeur de l'académie de Saint-Luc, demeurant rue Philippeau., 27 juillet 1747; MC/ET/XXIII/552
      quittance; Phélipeaux (rue); Merelle, Pierre Paul; peintre
    - DUHAMEL (Etienne Marcel) Maître brodeur Rue Saint-Honoré § Quittance donné à ..; Quittance des créanciers du Jacques de Melun, 13 juillet 1797; MC/ET/XXIII/552
      quittance; Duhamel, Etienne Marcel
  - Minutes. 1747, août, août 1747; MC/ET/XXIII/553
    - Pillet (Antoine Jean), maître peintre et doreur des bâtiments du roi, rue de Gaillon § Quittance (ouvrages de peinture et d'impression) sans précision, 4 août 1747; MC/ET/XXIII/553
      quittance; Pillet, Antoine Jean
    - Souchet (Claude) maître horloger rue Neuve Saint-Merri § Cahier de recette, 12 août 1747; MC/ET/XXIII/553
      Souchet, Claude
    - Le Hardy (Hyacinthe) maître serrurier rue du Chantre § Cahier de recette de la direction Mauriceau, 12 août 1747; MC/ET/XXIII/553
      Le Hardy, Hyacinthe
    - Moreau (Pierre) maçon rue Saint Martin § Cahier de recette pour la direction Mauriceau, 12 août 1747; MC/ET/XXIII/553
      Moreau, Pierre
    - Contrat de mariage de Jean Mansart de Jouy, rue Montmartre., 13 août 1747; MC/ET/XXIII/553
      Actes signalés par le personnel du Minutier central des notaires de Paris, 2003-2012 (base de données migrée: voir contexte dans le Plan d’orientation général - Notaires de Paris, guides thématiques du Minutier).
      contrat de mariage; Montmartre (rue); Mansart de Jouy, Jean
    - Mariage de Jean Mansart de Jouy, architecte, demeurant rue Montmartre, et de Geneviève Anne de Marine., 13 août 1747; MC/ET/XXIII/553
      contrat de mariage; Montmartre (rue); Mansart de Jouy, Jean Hardouin- (1705-1779); Marine, Geneviève Anne de; architecte
    - Varambault (Pierre) maître tapissier rue du Four § transport, 16 août 1747; MC/ET/XXIII/553
      Varambault, Pierre
    - Cabaret (Jean Baptiste) tapissier rue de la Cossonnerie § transport de droits successifs, 29 août 1747; MC/ET/XXIII/553
      transport de droits; Cabaret, Jean Baptiste
  - Minutes. 1747, septembre - octobre, septembre - octobre 1747; MC/ET/XXIII/554
    - Inventaire après décès de Raymond Jacob Finot, ancien docteur en médecine, ayant demeuré rue de la Harpe, 20 septembre 1717; MC/ET/XXIII/554
      Histoire des sciences et des techniques, XVIe-XIXe siècles (337 actes), par Madeleine Jurgens, Xenia Pamfilova, Claire Béchu, Marc Durand, v.1950 - 2005 (fichier papier entièrement dématérialisé; voir contexte dans le Plan d’orientation général - Notaires de Paris, guides thématiques du Minutier).
      inventaire après décès; Finot, Raymond Jacob; médecin
    - Inventaire après décès de Suzanne Henault, veuve de Martin-René Dubois, bourgeois de Paris, rue Saint-André-des-Arts, 11 septembre 1747; MC/ET/XXIII/554
      inventaire après décès; Saint-André-des-Arts (rue); Henault, Suzanne; Dubois, Martin-René
    - Gouel (Gilles), marchand orfèvre, à Paris § Transaction de la veuve de .., 19 septembre 1747; MC/ET/XXIII/554
      accord; Gouel, Gilles
    - Inventaire après décès de Marie-Anne Delaroüe, épouse de Jacques-Philippe-Charles Osmont, libraire, rue Saint-Jacques, 20 septembre 1747; MC/ET/XXIII/554
      inventaire après décès; Saint-Jacques (rue); Delaroüe, Marie-Anne; Osmont, Jacques-Philippe-Charles; libraire
    - Inventaire après décès de la femme de Jacques Philippe Charles Osment, imprimeur libraire, rue Saint-Jacques (pièce annexe: description des livres, des presses et des caractères trouvés chez ledit Osment. 5 folios)., 20 septembre 1747; MC/ET/XXIII/554
      inventaire après décès; Saint-Jacques (rue); Osment, Jacques Philippe Charles; imprimeur; libraire
    - Inventaire après décès de Remond-Jacob Finot, docteur en médecine, rue de la Harpe, 20 septembre 1747; MC/ET/XXIII/554
      Fichier Bibliothèques.
      inventaire après décès; Harpe (rue de la); Finot, Rémond-Jacob; docteur d'université
    - Mariage de Jean-Philippe Pillet, architecte de jardins, et Valère Catherine de Marine, auquel assiste Jean Mansart de Jouy, architecte, et sa femme Geneviève Anne de Marine., 28 septembre 1747; MC/ET/XXIII/554
      contrat de mariage; Mansart de Jouy, Jean Hardouin- (1705-1779); Marine, Geneviève Anne de; Marine, Valère Catherine; Pillet, Jean Philippe; architecte; architecte
    - Pillet (Jean Philippe) architecte des jardins rue Saint-Roch § Mariage de .., 28 septembre 1747; MC/ET/XXIII/554
      contrat de mariage; Pillet, Jean Philippe
    - Pillet (Denis) architecte de jardins rue Saint-Roch § Mariage du fils de .., 28 septembre 1747; MC/ET/XXIII/554
      contrat de mariage; Pillet, Denis
    - Arpentage figuré du prieuré de Saint-Fiacre à Gagny, 29 septembre 1747; MC/ET/XXIII/554
      inventaire après décès
    - Gagny (prieuré de Saint Fiacre à près Livry § Mesurage de toutes les dépendances du .. (pièce annexe) Bail emphytéotique (avec des plans), 29 septembre 1747; MC/ET/XXIII/554
      bail
    - Choizeau (Louis) tapissier grande rue du fg. Saint-Jacques § Notoriété aux dires de .., 3 octobre 1747; MC/ET/XXIII/554
      Choizeau, Louis
    - Lefebvre (Michel) tapissier rue Saint-Martin § Notoriété aux dires de .., 3 octobre 1747; MC/ET/XXIII/554
      Lefebvre, Michel
    - Inventaire après décès de Louis Dubar, gagne-denier, rue de la Huchette, 14 octobre 1747; MC/ET/XXIII/554
      inventaire après décès; Huchette (rue de la); Dubar, Louis; journalier
    - Inventaire après décès de Simon-Charles Le Roy de Vassy, ancien avocat au Parlement, doyen des avocats au Conseil, secrétaire du roi, rue des Blancs-Manteaux, 14 octobre 1747; MC/ET/XXIII/554
      inventaire après décès; Blancs-Manteaux (rue des); Le Roy de Vassy, Simon-Charles; avocat au parlement (Ancien Régime); secrétaire du roi (Ancien Régime)
  - Minutes. 1747, novembre - décembre, novembre - décembre 1747; MC/ET/XXIII/555
    - Procuration rapportée. Luc-Marie Bachelier. Maître de danse à Montceau en Brie., 7 novembre 1747; MC/ET/XXIII/555
      procuration; Bachelier, Luc-Marie; danseur; enseignant
    - Inventaire après décès de Suzanne-Thérèse de L'Etendard de Buly, veuve de Charles de Roncherolles, gouverneur de Landrezy, maréchal de camps, chez les religieuses de la Conception, rue Saint-Honoré, 14 novembre 1747; MC/ET/XXIII/555
      inventaire après décès; Saint-Honoré (rue); Etendard de Buly, Suzanne-Thérèse de l'; Roncherolles, Charles de
    - Inventaire après décès de Christophe Doré, marchand bourgeois de Paris, demeurant rue du Harlay, mentionnant une tapisserie Les Métamorphoses d'Ovide, prisée 2000 livres, des tableaux, dont deux Jouvenet et un Fr. Millet, et quelques estampes., 15 novembre 1747; MC/ET/XXIII/555
      tapisserie, tableaux de Jouvenet et Fr. Millet
      inventaire après décès; Harlay (rue de); Doré, Christophe; commerçant
    - Ageron (François) maître horloger quai des Augustins § bail, 9 décembre 1747; MC/ET/XXIII/555
      bail; Ageron, François
    - Bocher (Daniel), marchand orfèvre joaillier, rue Saint-Louis § Bail, 9 décembre 1747; MC/ET/XXIII/555
      bail; Bocher, Daniel
    - Daroux (Antoine), marchand orfèvre, rue de Gesvres § Compte, 11 décembre 1747; MC/ET/XXIII/555
      compte; Daroux, Antoine
    - Ageron (François) maître horloger quai des Augustins § bail à .., 24 décembre 1747; MC/ET/XXIII/555
    - Bocher (Daniel), marchand orfèvre joaillier, à Paris § Bail, 24 décembre 1747; MC/ET/XXIII/555
  - Minutes. 1748, janvier - mars, janvier - mars 1748; MC/ET/XXIII/556
    - Inventaire après décès de Philippe Martin, cocher de la duchesse de Mortemart, 5 janvier 1748; MC/ET/XXIII/556
      inventaire après décès; Martin, Philippe; conducteur de véhicules
    - Inventaire après décès de Philippe-Louis de La Planche de Mortières, chevalier de Saint-Jean de Jérusalem, capitaine des grenadiers au régiment de Normandie, 24 janvier 1748; MC/ET/XXIII/556
      inventaire après décès; La Planche de Mortières, Philippe-Louis de
    - Inventaire après décès de Marie Cappe, veuve de René Coquillart, maître vinaigrier, rue des Fossés-Saint-Germain, 5 février 1748; MC/ET/XXIII/556
      inventaire après décès; Fossés-Saint-Germain (rue des); Cappe, Marie; Coquillart, René; vinaigrier
    - Inventaire après décès de Jacques Coueseau, ancien procureur au Parlement, rue Christine, 6 février 1748; MC/ET/XXIII/556
      inventaire après décès; Christine (rue); Coueseau, Jacques
    - Inventaire après décès d'Elisabeth-Catherine Jolivet, épouse de Noël Hardelle, compagnon maçon, rue de Sèvre, 13 février 1748; MC/ET/XXIII/556
      inventaire après décès; Jolivet, Elisabeth-Catherine; Hardelle, Noël; maçon
    - MASSON Horloger § Inventaire après décès de MILLOT .., 13 février 1748; MC/ET/XXIII/556
    - DÉCOUVIGNY Horloger § Montre par ..; Inventaire après décès de MELLOT, 13 février 1748; MC/ET/XXIII/556
    - Inventaire après décès de Pierre Miellot, bourgeois de Paris, rue Saint-Dominique, 13 février 1748; MC/ET/XXIII/556
      inventaire après décès; Saint-Dominique (rue); Miellot, Pierre
    - Inventaire après décès de Martin Beauchart, bourgeois de Paris, rue du faubourg Saint-Jacques, 14 février 1748; MC/ET/XXIII/556
      inventaire après décès; Faubourg-Saint-Jacques (rue du); Beauchart, Martin
    - Inventaire après décès de Gabriel Girard, prêtre, membre de l'Académie française, rue de la Sourdière, 26 février 1748; MC/ET/XXIII/556
      inventaire après décès; La-Sourdière (rue de); Girard, Gabriel; prêtre
    - Inventaire après décès de Hyacinthe Bechameil de Noyelle, ancien lieutenant des gardes françaises, rue Saint-Marc, 6 mars 1748; MC/ET/XXIII/556
      inventaire après décès; Saint-Marc (rue); Bechameil de Noyelle, Hyacinthe
    - Inventaire après décès de Geneviève Deleigne, veuve d'Alexis-François Vandelle, bourgeois de Paris, rue Saint-Paul, 16 mars 1748; MC/ET/XXIII/556
      inventaire après décès; Saint-Paul (rue); Deleigne, Geneviève; Vandelle, Alexis-François
  - Minutes. 1748, avril - juin, avril - juin 1748; MC/ET/XXIII/557
    - Inventaire après décès d'Alain Magon de Terlaye, lieutenant général, gouverneur de Saint-Jean-Pied-de-Port, rue des Francs-Bourgeois, 24 mai 1743; MC/ET/XXIII/557
      inventaire après décès; Francs-Bourgeois (rue des); Magon de Terlaye, Alain; officier (armée)
    - SOUCHET (Claude) Maître horloger Rue des Lombards § Obligation, 5 avril 1748; MC/ET/XXIII/557
      obligation; Souchet, Claude
    - Inventaire après décès de Pierre-Rodolphe de Roussinger, brigadier, chevalier de Saint-Louis, lieutenant-colonel du régiment de Saxe-Infanterie, au château du Pelleret, à Saint-Illier-la-Ville, 13 avril 1748; MC/ET/XXIII/557
      inventaire après décès; Roussinger, Pierre-Rodolphe de; militaire du rang
    - Inventaire après décès de Louise-Catherine Hubin, veuve de Charles Le Poquet de Kerio, conseiller à la cour des Monnaies, chez les dames religieuses anglaises de la rue des Fossés-Saint-Victor, 13 avril 1748; MC/ET/XXIII/557
      inventaire après décès; Fossés-Saint-Victor (rue des); Hubin, Louise-Catherine; Le Poquet de Kerio, Charles
    - LE PREUX (Nicolas Pierre) Tapissier Rue du Cimetière § Vente .. Renonciation; 2 actes même date, 20 avril 1748; MC/ET/XXIII/557
      acte de vente; Le Preux, Nicolas Pierre
    - Procuration concernant Gabriel Cornu, peintre de l'académie de Saint-Luc, demeurant rue de la Harpe., 26 avril 1748; MC/ET/XXIII/557
      procuration; Harpe (rue de la); Cornu, Gabriel; peintre
    - Inventaire après décès de Jean-François Carpentier, dans une chambre garnie de la rue des Vieilles-Haudriettes, 4 mai 1748; MC/ET/XXIII/557
      inventaire après décès; Carpentier, Jean-François
    - Convention concernant Jacques Danvin, architecte et arpenteur ordinaire du roi, demeurant à Compiègne, place du Change., 11 mai 1748; MC/ET/XXIII/557
      Précisions sur les lieux: Compiègne (Oise)--Change (place au)
      convention; Compiègne (Oise); Danvin, Jacques; architecte; armurier
    - LEPREUX (Nicolas Pierre) Marchand Tapissier Rue du Cimetière § Délivrance de legs .., 13 mai 1748; MC/ET/XXIII/557
      Lepreux, Nicolas Pierre
    - Inventaire après décès d'Etienne Truffas, intendant des maisons et affaires de la comtesse de Villayer, rue de Tarranne et à Saint-Germain-en-Laye, 18 mai 1748; MC/ET/XXIII/557
      inventaire après décès; Taranne (rue); Saint-Germain-en-Laye (Yvelines); Truffas, Etienne
    - VERNEAU (Simon Léonard) Maître maçon; Rue du Figuier § Quittance., 18 mai 1748; MC/ET/XXIII/557
      quittance; Verneau, Simon Léonard
    - LEVASSEUR (Antoine Nicolas) Maître fondeur Rue du Coeur Volant § Compte et délégation .., 30 mai 1748; MC/ET/XXIII/557
    - TOURBAT (Claude Nicolas), Peintre, Rue du four § Quittance .., 12 juin 1748; MC/ET/XXIII/557
      quittance; Tourbat, Claude Nicolas
    - Dépôt d'argent lié au séquestre de l'union des créanciers de Louis de Rochechouart, duc de Mortemart. Il concerne Jacques de Lajoue, peintre ordinaire du roi, demeurant rue de Condé, Etienne Martin, peintre vernisseur du roi, demeurant rue Saint-Martin, Emilion Ponsard, maître sculpteur, demeurant rue Bourg-l'Abbé, Jacques Dropsy, maître sculpteur en marbre, demeurant rue du Bac, Pierre Royer, maître peintre, demeurant rue du Sépulcre, et Jacques Albert Vincenot, maître sculpteur, demeurant rue de Sève vis-à-vis les Prémontés., 16 juin 1748; MC/ET/XXIII/557
      dépôt d'argent; Bac (rue du); Bourg-l'Abbé (rue du); Condé (rue de); Saint-Martin (rue); Saint-Sépulcre (rue du); Sèvres (rue de); Dropsy, Jacques; Lajoüe, Jacques de (1686?-1761); Martin, Etienne; Mortemart, Louis de Rochechouart (1688-1746, duc de); Ponsard, Emilion; Rochechouart, Louis de (1688-1746); Royer, Pierre; Vincenot, Jacques Albert; peintre; peintre; peintre; ébéniste; dessinateur; sculpteur; tailleur de pierre
    - LEFEBVRE (Antoine), Peintre, de l'Académie de Saint-Luc, Rue des mauvais garçons § Dépôt d'argent (Séquestre des créanciers du duc de Mortemart), 16 juin 1748; MC/ET/XXIII/557
      Lefebvre, Antoine
    - Stouf (Luc), maître menuisier, rue du Bac § Dépôt d'argent (Séquestre des créanciers du duc de Mortemart), 16 juin 1748; MC/ET/XXIII/557
      dépôt d'argent; Stouf, Luc
    - Pleney (Antoine), maître menuisier de la chambre du roi, rue des Francs-Bourgeois § Dépôt d'argent (Séquestre des créanciers de Montmartre), 16 juin 1748; MC/ET/XXIII/557
      dépôt d'argent; Pleney, Antoine
    - CLERFONTAINE Marchand Tapissier Rue du Vieux Colombier § Dépôt d'Argent.; Séquestre de l'Union des créanciers du duc de Montemart .., 16 juin 1748; MC/ET/XXIII/557
    - TAVERNIER (François) Maître Serrurier Rue de Grenelle § Dépôt d'argent (Séquestre l'Union des créanciers du duc de Montemart), 16 juin 1748; MC/ET/XXIII/557
      Tavernier, François
    - HENRY (Albert) Maître Serrurier Rue Saint Christophe § Dépôt d'argent (Séquestre des créanciers du duc de Montmart), 16 juin 1748; MC/ET/XXIII/557